臺灣嘉義地方法院刑事判決　　　　　　　 94年度訴字第153號
公　訴　人　臺灣嘉義地方法院檢察署檢察官
被　　　告　甲○○　男　26歲.
上列被告因違反毒品危害防制條例案件，經檢察官提起公訴（94
年度毒偵字第57、73號），本院合議庭裁定由受命法官獨任行簡
式審判程序，判決如下：
    主  文
甲○○連續施用第一級毒品，累犯，處有期徒刑壹年。扣案之海
洛因貳包（海洛因淨重合計零點壹柒公克）沒收銷燬之；上開毒
品外包裝袋貳個及注射針筒貳支，均沒收。
    事  實
一、甲○○前因施用毒品案件，經本院以91年度毒聲字第199號
    裁定送觀察、勒戒後，認有繼續施用毒品之傾向，再以91年
    度毒聲字第248號裁定令入戒治處所施以強制戒治1年，嗣經
    本院以91年度毒聲字第687號裁定停止強制戒治，所餘期間
    付保護管束，於91年10月7日出監，並於92年4月18日保護管
    束期滿未經撤銷，以執行完畢論，經檢察官以92年度戒毒偵
    字第68號為不起訴處分確定。又因施用毒品案件，於92年間
    ，經本院以92年度訴字第296號，判處有期徒刑10月確定，
    於93年10月27日縮短刑期執行完畢。猶不知悔改，於強制戒
    治執行完畢釋放後，5年內再基於施用第1級毒品海洛因之概
    括犯意，自93年12月底起至94年1月8日上午6時許止，連續
    在嘉義縣太保市麻寮里合德新村21巷74號住處等地，以將第
    1 級毒品海洛因加水後，用其所有之針筒吸入注射身體之方
    式，施用第1級毒品海洛因多次，嗣分別於94年1月8日上午6
    時12分許及同年1月13日上午11時40分許，在上開住處為警
    查獲，並分別扣得其所用供施用毒品所用之注射針筒2支及
    第1級毒品海洛因2包，且於同年1月8日上午9時許及同年1月
    13日12時25分許，分別經員警採尿送驗，均呈嗎啡陽性反應
    ，始查悉上情。
二、案經嘉義縣警察局水上分局報請臺灣嘉義地方法院檢察署檢
    察官偵查起訴，經本院合議庭裁定由受命法官獨任行簡式審
    判程序。
    理  由
一、訊據被告甲○○對於在上揭時地施用第1級毒品海洛因多次
    之犯行，於本院準備程序及審理時均坦承不諱，並經證人即
    被告之妹黃珀娟於警偵訊時、被告之母許慧欣於警詢時證述
    綦詳，而被告於94年1月8日上午9時許及同年1月13日12時25
    分許，分別經員警採尿送驗，均呈嗎啡陽性反應，並有嘉義
    縣衛生局煙毒尿液檢驗單及代號與真實姓名對照表各2紙附
    卷可稽。且扣案疑似海洛因之白粉2包，經送鑑定結果確含
    有海洛因成分，海洛因淨重合計0.17公克，此有法務部調查
    局94年3月17日調科壹字第180001936號鑑定通知書1份在卷
    足憑，復有被告所有供施用之第一級毒品海洛因2包（海洛
    因淨重合許0.17公克）及注射針筒2支扣案可資佐證，足認
    被告之自白與事實相符。此外，被告前因施用毒品案件，經
    本院以91年度毒聲字第199號裁定送觀察、勒戒後，認有繼
    續施用毒品之傾向，再以91年度毒聲字第248號裁定令入戒
    治處所施以強制戒治1年，嗣經本院以91年度毒聲字第687號
    裁定停止強制戒治，所餘期間付保護管束，於91年10月7日
    出監，92年4月18日保護管束期滿未經撤銷，以執行完畢論
    ，並經檢察官以92年度戒毒偵字第68號為不起訴處分確定，
    有上開不起訴處分書及臺灣高等法院被告全國前案紀錄表各
    1份附卷可稽，足見被告確係在強制戒治執行完畢釋放後，5
    年內再犯施用第1級毒品犯行甚明。本件事證明確，被告施
    用毒品之犯行堪予認定。
二、核被告所為，係犯毒品危害防制條例第10條第1項之施用第1
    級毒品罪。被告持有第1級毒品海洛因進而施用之，其持有
    之低度行為應為施用之高度行為所吸收，不另論罪。被告前
    後多次施用第1級毒品海洛因之犯行，時間緊接，犯罪構成
    要件相同，顯係基於概括犯意反覆為之，為連續犯，應論以
    一罪，並加重其刑。又被告前因施用毒品案件，於92年間，
    經本院以92年度訴字第296號判處有期徒刑10月確定，於93
    年10月27日縮短刑期執行完畢，此有臺灣高等法院被告全國
    前案紀錄表1份在卷可參，其於受有期徒刑之執行完畢後，5
    年以內再犯本件有期徒刑以上之罪，為累犯，應依刑法第47
    條規定，遞加重其刑。爰審酌被告前因施用毒品犯行，經強
    制戒治執行完畢，猶不思藉機徹底戒除施用毒品之惡習，猶
    故態復萌，再次施用毒品，惟其施用毒品係自戕行為，並未
    因此而危害他人，所生損害不大，暨本件施用毒品之手段、
    次數，其犯後坦承犯行態度良好等一切情狀，量處如主文所
    示之刑。又扣案之海洛因2包，海洛因淨重合計0.17公克，
    係屬毒品危害防制條例所稱之第1級毒品，應依毒品危害防
    制條例第18條第1項前段之規定，宣告沒收銷燬之；而扣案
    之前開毒品外包裝袋2個及注射針筒2支，係被告所有供犯罪
    所用之物，業據被告供承在卷，爰依刑法第38條第1項第2款
    規定宣告沒收。
據上論斷，應依刑事訴訟法第273條之1第1項、第299條第1項前
段，毒品危害防制條例第10條第1項、第23條第2項、第18條第1
項前段，刑法第11條前段、第56條、第47條、第38條第1項第2款
，判決如主文。
本案經檢察官廖素琪到庭執行職務。
中　　華　　民　　國　　94　　年　　4 　　月　　15　　日
                          刑事第三庭  法  官  卓春慧
上列正本證明與原本無異。
如不服本判決，應於判決送達後10日內向本院提出上訴狀（應附
繕本）。
中　　華　　民　　國　　94　　年　　4 　　月　　15　　日
                                      書記官  江芳耀
附錄論罪科刑法條全文：
毒品危害防制條例第10條第1項：
施用第一級毒品者，處六月以上五年以下有期徒刑。
